---
title: "其它工作简述"
author: "牟一丰"
date: "2018年7月31日"
output:
  html_document:
    theme: readable
---

```{r setup, include=FALSE}
knitr::opts_chunk$set(echo = FALSE)
require(jsonlite)
require(LFUtility)
```

```{r variables and constants}
rdateStr <- '2018-07-01'
rdate    <- as.Time(rdateStr)
vendors  <- read_json('vendors.json')
```

## 服务提供商

至`r make.yyyymm(rdate, useChar = TRUE)`，信息技术部负责对接的外部服务商有八家，分别是

- 爱车科技
- 华道
- 聚信立
- 鹏元
- 三以网络
- 同盾
- 通付盾
- 领友
- 宝付
- 摩宝

各服务商情况及合作内容简介如下。

### 爱车科技

- 全名：`r vendors$爱车科技$full_name`
- 服务内容：提供车辆信息查询服务
- 服务状态：已过期，未使用
- 服务到期日：`r make.yyyymmdd(vendors$爱车科技$renewal_date, useChar = TRUE)`
- 本期余额：`r paste0(format2count(10000L, with_unit = FALSE), '次')`
- 备注：合同金额21,200元，含10,000次VIN数据及国际码数据查询服务。未接入。

### 华道

- 全名：`r vendors$华道$full_name`
- 服务内容：个人信息验证（金融、反欺诈信息）
- 服务状态：有效，使用中
- 服务到期日：`r make.yyyymmdd(vendors$华道$renewal_date, useChar = TRUE)`
- 本期余额：`r paste0(format2money(vendors$华道$balance[[eval(rdateStr)]], digits = 2L, scale = 1L, with_unit = FALSE), '元')`
- 备注：接服务商通知，原API将于月底停用。目前已完成新API的对接工作。

### 聚信立

- 全名：`r vendors$聚信立$full_name`
- 服务内容：手机在网信息、通话详单等
- 服务状态：有效，使用中
- 服务到期日：无固定期限
- 本期余额：`r paste0(format2money(vendors$聚信立$balance[[eval(rdateStr)]], digits = 2L, scale = 1L, with_unit = FALSE), '元')`

### 鹏元

- 全名：`r vendors$鹏元$full_name`
- 服务内容：个人信息验证（身份证、手机号等要素核验）
- 服务状态：有效，使用中
- 服务到期日：`r make.yyyymmdd(vendors$鹏元$renewal_date, useChar = TRUE)`
- 本期余额：`r paste0(format2money(vendors$鹏元$balance[[eval(rdateStr)]], digits = 2L, scale = 1L, with_unit = FALSE), '元')`

### 三以网络

- 全名：`r vendors$三以网络$full_name`
- 服务内容：租赁官网及域名建设、托管
- 服务状态：有效，使用中
- 服务到期日：`r make.yyyymmdd(vendors$三以网络$renewal_date, useChar = TRUE)`

### 同盾

- 全名：`r vendors$同盾$full_name`
- 服务内容：个人信息验证（身份证、手机号等要素核验、黑名单查询）
- 服务状态：有效，使用中
- 服务到期日：`r make.yyyymmdd(vendors$同盾$renewal_date, useChar = TRUE)`
- 备注：七月对账单未收到，六月底余量`r paste0(format2count(15792L, with_unit = FALSE), '次')`。

### 通付盾

- 全名：`r vendors$通付盾$full_name`
- 服务内容：身份证网纹照片、银行卡交易统计
- 服务状态：有效，使用中
- 服务到期日：`r make.yyyymmdd(vendors$通付盾$renewal_date, useChar = TRUE)`
- 本期余额：`r paste0(format2money(vendors$通付盾$balance[[eval(rdateStr)]], digits = 2L, scale = 1L, with_unit = FALSE), '元')`

### 领友

- 全名：`r vendors$领友$full_name`
- 服务内容：汽车融资租赁系统开发、维护
- 服务状态：有效，使用中
- 服务到期日：`r make.yyyymmdd(vendors$领友$renewal_date, useChar = TRUE)`
- 备注：每年需签订维护合同。

### 宝付

- 全名：`r vendors$宝付$full_name`
- 服务内容：代扣通道
- 服务状态：有效，使用中
- 服务到期日：无固定期限

### 摩宝

- 全名：`r vendors$摩宝$full_name`
- 服务内容：代扣通道
- 服务状态：有效，使用中
- 服务到期日：无固定期限
